【裁判字號】    99,簡上,18
【裁判日期】    990324
【裁判案由】    詐欺
【裁判全文】
臺灣板橋地方法院刑事判決              99年度簡上字第18號
上  訴  人  臺灣板橋地方法院檢察署檢察官
被      告  乙○○
上列上訴人因被告詐欺案件，不服本院中華民國98年12月9 日98
年度簡字第9638號第一審判決（聲請簡易判決處刑案號：臺灣板
橋地方法院檢察署98年度偵字第27173 號）及移送併案審理（臺
灣新竹地方法院檢察署99年度偵字第168 號）而提起上訴，本院
管轄第二審之合議庭判決如下：
    主  文
上訴駁回。
    事實及理由
一、本案經本院審理結果，認第一審以被告乙○○所為係犯刑法
    第三十條、第三百三十九條第一項之幫助詐欺取財罪，判處
    有期徒刑二月，如易科罰金，以新臺幣一千元折算一日，其
    認事用法及量刑均無不當，應予維持。除補充：「乙○○販
    賣帳戶之時間、地點、代價為於民國九十八年六月十六日下
    午三、四時許，在臺北縣新莊市輔仁大學附近，以新臺幣三
    千元之代價，賣予一真實姓名不詳，綽號「金毛」之成年男
    子」、「本院於審理期日所調查之證據資料，被告均同意作
    為證據，依刑事訴訟法第一百五十九條之五第一項之規定，
    本件認定事實所引用之證據，縱屬傳聞證據而不符刑事訴訟
    法第一百五十九條之一至第一百五十九條之四之規定者，仍
    均有證據能力。」外，引用第一審刑事簡易判決書所載之事
    實、證據及理由（如附件）。
二、檢察官依被害人甲○○請求之上訴意旨略以：被告犯後毫無
    悔意，亦未與被害人甲○○達成和解，原審僅處有期徒刑二
    月，量刑尚嫌過輕云云。
三、按有關刑之量定，乃實體法上賦予法院得為自由裁量之事項
    ，倘原審法院量刑未逾越法律所規定之範圍，又無濫用權限
    之情形，即不得任意指摘為違法。經查原審經審酌被告素行
    、提供帳戶資料供他人詐欺取財（與臺灣新竹地方法院檢察
    署九十九年度偵字第一六八號移送併辦意旨書所載之犯罪事
    實同一），助長詐騙財產犯罪之風氣，增加被害人尋求救濟
    之困難，並擾亂金融交易往來秩序，危害社會正常交易安全
    ，兼衡被害人被詐騙之金額達十二萬九千九百八十七元、被
    告犯罪之動機、目的、手段，及其犯罪後之態度等一切情狀
    ，予以論罪科刑，並諭知易科罰金之折算標準，其認事用法
    既無違誤，量刑亦無違反法定刑度，核無量刑違法或不當之
    情形。而被告提供帳戶之行為固應依法懲處，然其究屬幫助
    犯，非直接詐害被害人之行為人，未曾接觸被害人，對於正
    犯之行為亦僅有概略之預見，或係心存僥倖、或係貪圖小利
    而犯本罪，非即謂其必有甚重之惡性，而有施以相當嚴厲制
    裁之必要性。從而，檢察官依被害人請求提起上訴指摘原審
    量刑過輕，為無理由，應予駁回。
據上論斷，應依刑事訴訟法第四百五十五條之一第一項、第三項
、第三百六十八條、第三百七十三條，判決如主文。
本案經檢察官蘇逸修到庭執行職務。
中    華    民    國    99    年    3     月    24    日
              刑事第八庭      審判長法  官  陳  鴻  清
                                    法  官  朱  嘉  川
                                    法  官  劉  安  榕
上列正本證明與原本無異
本件不得上訴。
                                    書記官  陳  盈  真
中    華    民    國    99    年    3     月    24    日
附錄本案論罪科刑法條全文：
中華民國刑法第339條
意圖為自己或第三人不法之所有，以詐術使人將本人或第三人之
物交付者，處五年以下有期徒刑、拘役或科或併科一千元以下罰
金。
以前項方法得財產上不法之利益或使第三人得之者，亦同。
前二項之未遂犯罰之。

司法院資訊處製作；財團法人民間司法改革基金會備份。
